【裁判字號】    98,簡上,267
【裁判日期】    981130
【裁判案由】    詐欺
【裁判全文】
臺灣屏東地方法院刑事判決             98年度簡上字第267號
上  訴  人
即  被  告  甲○○
上列上訴人因詐欺案件，不服本院98年度簡字第1347號中華民國
98年8 月28日刑事簡易判決（檢察官聲請簡易判決處刑案號：台
灣屏東地方法院檢察署98年度偵緝字第261 號、98年度偵字第
5343號）提起上訴，本院判決如下：
    主  文
原判決撤銷。
甲○○幫助意圖為自己不法之所有，以詐術使人將本人之物交付
，處拘役肆拾日，如易科罰金，以新台幣壹仟元折算壹日。
    理  由
一、本件之犯罪事實及證據如原審判決所附聲請簡易判決處刑書
    之記載。
二、上訴人即被告之上訴意旨為：伊係看報紙應徵司機工作，受
    騙始交付帳戶資料，並無幫助詐欺之意思云云。
三、惟查，被告雖辯稱：伊前往應徵司機工作云云，然其迄未提
    出該公司之名稱、地址、負責人之真實姓名以供查證，此與
    一般應徵者至少知悉公司、負責人等基本資料之情形迴不相
    同；次查，被告係台北縣板橋市○○○○路口交付上開帳戶
    資料予一不詳男子等情，業據其供承明白（本院卷第19頁）
    。其若係應徵工作何以未前往該公司行號面試，並填寫個人
    基本資料，卻在路口任意交付帳戶資料予不相識之人，殊有
    違常情；況應徵工作根本不必提供個人帳戶、提款卡等資料
    ，此為一般之常識，被告竟謂係為應徵工作而提供該提款卡
    及密碼等資料云云，實與常理相違。被告雖又辯稱：伊提供
    該資料，故公司可將每日薪水匯入該帳戶云云，然被告何不
    直接告以其帳號？其顯無提供個人帳號資料之必要！是被告
    上開所辯，顯為臨訟編撰之詞，殊無可採。綜合上述，本件
    依一般經驗法則觀之，被告顯非為應徵工作始將上開帳戶資
    料交他人，已無疑義。又現今無論平面或電子媒體一再報導
    詐欺集團屢以人頭帳號作為詐財工具，而一般人本於生活經
    驗及認識，在客觀上當可預見將帳號、提款卡及密碼提供予
    陌生之第三人，該人可能利用該帳號遂行其詐財行為，而被
    告為成年人，受有高等教育，以其知識及社會經驗，應可預
    見該人取得該帳號等資料將持以之作為詐欺犯罪之用，被告
    竟仍提供予他人使用，顯有幫助詐欺之不確定故意至明，本
    件事證明確，被告犯行堪予認定。
四、原審以本件事證明確，予以論罪，固非無見，惟原判決既認
    被告所犯幫助詐欺罪，應科以拘役刑，然拘役刑最高度為59
    日，而原判決依幫助犯規定，減輕其刑度後，仍量處拘役最
    高度59日，於法即有未合（事實上未予減輕刑責），上訴理
    由未指摘此部分，惟原判決既有上開可議之處，自應由本院
    加以撤銷。爰審酌被告素行、竟將金融卡資料交予犯罪者得
    以隱匿真實身分，增加司法機關查緝困難，並助長詐欺集團
    氣焰，擾亂社會秩序，造成被害人財產上之損失及其犯後態
    度等情，量處如主文所示之刑，並依其資力、收入、社會地
    位及犯罪情節各情諭知易科罰金之折算標準。
五、依刑事訴訟法第455 條之1 第3 項、第369 條第1 項前段、
    第364 條、第299 條第1 項前段，刑法第339 條第1 項、第
    30條第1 項、第2 項、第41條第1 項前段，刑法施行法第1
    條之1 ，判決如主文。
中    華    民    國    98    年    11    月    30    日
                     刑事第二庭 審判長  法  官  黃國永
                                        法  官  翁世容
                                        法  官  劉怡孜
附錄本判決論罪之法條：
刑法第339條第1項
意圖為自己或他人不法之所有，以詐術使人將本人或第三人之物
交付者，處五年以下有期徒刑、拘役或科或併科一千元以下罰金
中    華    民    國    98    年    11    月    30    日
                                        書記官  史安琪


司法院資訊處製作；財團法人民間司法改革基金會備份。
